【裁判字號】    94,簡上,1111
【裁判日期】    950504
【裁判案由】    竊盜等
【裁判全文】
臺灣高雄地方法院刑事判決            94年度簡上字第1111號
上  訴  人  甲○○
即  被  告
上列上訴人即被告因竊盜案件，不服本院高雄簡易庭中華民國94
年10月31日94年度簡字第6095號第1 審刑事簡易判決（聲請簡易
判決處刑案號：94年度偵字第17410 號），提起上訴，本院管轄
之第2 審合議庭判決如下：
    主  文
上訴駁回。
    事  實
一、甲○○前因業務過失致死案件，經臺灣高等法院高雄分院於
    民國90年9 月18日以90年度交上訴字第40號判決處有期徒刑
    1 年2 月確定，入監執行後於91年12月11日縮短刑期假釋出
    監，嗣於91年12月23日假釋期滿未經撤銷以已執行論。詎其
    猶未悛悔，於94年7 月31日中午12時許，駕車至友人丙○○
    位於高雄縣林園鄉○○村○○路93巷29號住處，見該處大門
    未鎖乃擅自進入（無故侵入住宅部分未據告訴），因丙○○
    與女友乙○○在房間內睡覺，房門雖有關閤但未上鎖，甲○○認有機可乘，竟意圖為自己不法之所有，進入房內徒手竊
    取乙○○置於化妝臺上之OKWAP 牌行動電話1 支（價值約新
    臺幣（下同）3 千元）得手，旋因乙○○聽聞聲響而驚醒，
    並叫醒丙○○察看，甲○○見狀乃奪門而出，並隨手將竊得
    之手機丟置於地上，丙○○持放置於房門外之木棍追出，但
    甲○○隨即逃逸無蹤，丙○○因未追到甲○○，氣憤自己之
    友人竟擅自入內行竊財物，乃以木棍將甲○○停放大門外未
    及駛離之車號1423-GQ 號自小貨車之擋風玻璃砸毀（丙○○
    毀損部分業已判刑確定），嗣經報警循線查獲。
二、案經高雄縣政府警察局林園分局報告臺灣高雄地方法院檢察
    署檢察官偵查後聲請以簡易判決處刑。
    理  由
一、按被告以外之人於審判外之陳述，雖不符刑事訴訟法第159
    條之1 至第159 條之4 規定，而經當事人於審判程序同意作
    為證據，法院審酌該言詞陳述或書面陳述作成時之情況，認
    為適當者，亦得為證據；當事人、代理人或辯護人於法院調
    查證據時，知有該法第159 條第1 項不得為證據之情形，而
    未於言詞辯論終結前聲明異議者，視為有前項之同意，該法
    第159 條之5 已明揭其旨。本件所引事證，檢察官及被告甲○○均無異議作為證據，本院審酌其作成之情況，未見有何
    不適當之情形，是得為證據，合先敘明。
二、訊據被告甲○○固不否認進入丙○○房間之事實，然矢口否
    認有何竊盜犯行，辯稱：因丙○○積欠伊3 千元未還，伊去
    找丙○○談，是丙○○帶伊進入房間，當時丙○○與乙○○
    均未在睡覺，講不到幾句話丙○○就拿木棍要打伊，伊見狀
    就往門外跑出去，丙○○就砸伊車輛，伊並未竊取手機云云
    。經查：
（一）本件事發經過情形，迭經證人乙○○、丙○○於警詢及本
      院審判中證述歷歷，其中於本院經隔離結證之結果，證人
      乙○○稱：「（經過情形如何？）當時我和男友在睡覺，
      但門沒有鎖，我比較淺眠有聽到開門的聲音，所以我就搖
      醒我的男友丙○○，丙○○起來高喊是誰，被告就發現衝
      出去，我有看到被告手上有拿我的手機，我與男友追出去
      ，被告就把我的手機往後丟」、「（當時房子除了你與丙○○外，是否還有別人？）其他人都外出」、「（你們當
      時睡覺時，房子有無上鎖？）三合院大門沒辦法上鎖，我
      們睡覺的房間則沒有上鎖，因該住處比較偏僻，比較少人
      來」、「（當時有無認出拿手機的人是被告？）在房間時
      我就有抬頭起來看，就有看到是被告」、「（當時丙○○
      是否有拿木棍？）我當時在撿手機，我不知道，後來我有
      看到丙○○拿木棍砸被告的車子」、「（被告與丙○○當
      時有無債務、債權關係？）沒有」、「（被告是否曾經向
      丙○○借錢過？）沒有」、「（丙○○有無向被告借過錢
      ？沒有」、「（當時被告開的貨車是否停在門口？）停在
      三合院外面1 百公尺左右，從三合院看不到這臺貨車」、
      「（當時你的手機放置何處？）算是1 個衣櫃，我用來當
      化妝臺，手機是放在衣櫃的上面」、「（你的錢包是否也
      放在該處？）沒有，是因為手機收訊不好，我才放在那裡
      ，比較靠近窗戶」等語；而證人丙○○稱：「（經過情形
      ？）當時我與乙○○在睡覺，房門沒有鎖，因為是鄉下，
      房間內暗暗的，當乙○○搖醒我，說房間有人，我就大喊
      是誰，被告就往外跑，被告就將手機往旁邊丟，我就追出
      去，我心裡很生氣就砸他的車子」、「（案發當時你與被
      告有無糾紛？）沒有」、「（案發之前你與被告有無糾紛
      ？）沒有」、 「（案發當時你與被告有無金錢借貸關係
      ？）沒有」、「（案發當時被告有無欠你3千元？）沒有
      」、「（案發當時你有無欠被告3千元？）沒有」、「（
      你當時在睡覺為何房門沒關？）有關，但沒上鎖，平常就
      沒鎖」、「（乙○○搖醒你時，在房間內是否就認出是被
      告？）房間暗暗的看不清楚，是追出去的時候看到他的背
      後，還有他的車子停在我家門口」、「（你如何知道被告
      的車停在哪裡？）他來找我很多次，他的車子我認識」、
      「（ 為何要砸被告的車子？）他偷手機我很生氣，何況
      我們還認識」、「（你是看到他的車子才知道是被告？）
      我追出來的時候就認出是被告」、「（被告的車子停在何
      處？）停在三合院的外面約2 、30公尺，從三合院門口可
      以看到他的車」、「（當時房間內有無其他財物？）沒有
      」等語。細繹該2 人隔離所證述之內容，並無何明顯扞格
      之處，應非憑空虛構之詞。至於就事發當時是否在房間內
      即已辨認出被告一事，證人乙○○稱：「在房間時我就有
      抬頭起來看，就有看到是被告」，證人丙○○則稱：「房
      間暗暗的看不清楚，是追出去的時候看到他的背後，還有
      他的車子停在我家門口」、「我追出來的時候就認出是被
      告」，互核雖未盡一致，然此涉及各人在暗處之視覺反應
      可能不同，且乙○○較先醒來而有較多時間察看闖入者究
      係何人，是尚無從遽以此質疑該2 人證詞之可信度。另就
      被告車輛之停放位置一節，證人乙○○稱：「停在三合院
      外面1 百公尺左右，從三合院看不到這臺貨車」，被告亦
      肯認其說詞，而證人丙○○雖稱：「停在三合院的外面約
      2 、30公尺，從三合院門口可以看到他的車」，與乙○○
      所述略有出入，然此乃本案之枝節事項，且涉及各人之記
      憶及觀察判斷可能有所不同，亦難以推認該2 人所述不可
      採信。又衡諸常情，倘若財物遭到自己熟識之親友所竊取
      ，情緒上可能反而較諸遭到陌生人行竊更加氣憤，是丙○○因而氣憤砸損被告車輛之擋風玻璃，應非違常之反應。
      另參以該2 人對於丙○○毀損被告車輛之事實均未否認，
      且該2 人均未對被告提出告訴表示追究之意，反而是被告
      有對丙○○提出毀損告訴，益見該2 證人所述應非設詞攀
      咬被告，洵堪採信。
（二）至被告雖以前詞置辯，然細繹其前後所述內容，其於警詢
      稱：「（丙○○為何會與你爭執？）是金錢問題；丙○○
      要賴帳不願還我。才發生糾紛並手持木棍及刀子追打我，
      我見狀就往門外跑出去」，於偵訊稱：「他（指丙○○）
      因欠我錢，我去向他討錢，他帶我進去討論，沒講兩句話
      ，他就叫他女友拿棍子，之後他一手拿棍子，一手拿刀子
      要打我，我就跑到我車子，他就打我車子的玻璃，我就報
      案了」、「（為何拿棍子打你？）我不知道。可能是討不
      到錢生氣」、「……當時是為了錢的事他帶我進去的，談
      不到3 句，他女友說他要惹事了，我就和他女友出去，他
      就拿木棍跑出去要打我，打不到我結果打到我的車……」
      ，於本院審判稱：「（丙○○為何要拿木棍打你？有無說
      話刺激他？）沒有刺激他，他欠我錢很久，我向他要錢，
      他不願意還我轉而生氣，他本來說過1 、2 天要還，但還
      是沒有還，他說我好欺負，就拿木棍打我」，被告就其與
      丙○○談論債務問題時，丙○○為何突然生氣而追打被告
      之過程，始終語焉未詳，甚至對於究竟是被告要向丙○○
      索債抑或丙○○要向被告索債，以及丙○○究竟係持刀子
      與木棍抑或僅持木棍追打被告等情節，前後所述均不一致
      ，是其辯解不無飾卸避就之虞，要難採信。此外復有扣押
      筆錄、扣押物品目錄表、相片在卷可參，綜據上述，本件
      事證明確，被告犯行應堪認定。
三、核被告所為，係犯刑法第320 條第1 項之竊盜罪。被告有如
    事實欄所列前科紀錄，此有臺灣高等法院被告前案紀錄表附
    卷可稽，其於有期徒刑執行完畢後5 年內，再犯本件有期徒
    刑以上之罪，為累犯，應依刑法第47條規定加重其刑。原審
    判決認被告所為，係犯刑法第320 條第1 項之竊盜罪，為累
    犯，而判處拘役59日，如易科罰金，以300 元折算1 日，其
    認事用法尚無違誤，量刑亦屬妥適，應予維持，被告上訴意
    旨猶矢口否認有何竊盜犯行，應不足採，業如前述，是其上
    訴為無理由，應予駁回。
據上論斷，應依刑事訴訟法第455 條之1 第1 項、第3 項、第36
8 條，判決如主文。
本案經檢察官黃碧玉到庭執行職務。
中    華    民    國    95    年    5     月    4     日
            鳳山刑事第2 庭審判長法  官 邱明弘
                                法  官 李嘉益
                                法  官 譚德周
以上正本證明與原本無異。
不得上訴。
中    華    民    國    95    年    5     月    4     日
                                書記官 廖美玲


司法院資訊處製作；財團法人民間司法改革基金會備份。
